臺灣臺南地方法院交通事件裁定　　　　　　　　　　　九十年度交聲字第二四六號
　　移送機關　交通部公路局嘉義區監理所台南監理站
　　受處分人
　　即異議人　甲○○
右列受處分人因違反道路交通管理處罰條例案件，對於交通部公路局嘉義區監理所台
南監理站民國九十年十月十九日所為之裁決處分（處分案號：南監五字第裁七四─Ｅ
00000000號），聲明異議，本院裁定如左：
    主  文
原處分撤銷。
甲○○不罰。
    理  由
一、本件原處分意旨略以：受處分人即異議人甲○○所有之車牌號碼ＶＥＭ—２３８
    號輕型機車，於民國九十年九月三日二十一時十分許，由不詳騎士駕駛，途經新
    竹市○○街時，因騎機車未戴安全帽及不服稽查取締，而經新竹市警察局交通隊
    警員逕行開單舉發，移送機關即交通部公路局嘉義區監理所台南監理站，復以違
    規事實明確，乃依道路交通管理處罰條例第三十一條第六項、第六十條第一項及
    第六十三條第一項第一款之規定，裁處異議人罰鍰共計新台幣三千五百元並記違
    規點數一點等語。
二、受處分人即異議人甲○○則辯稱：本件遭開單舉發之機車，雖為其所有，但均係
    停放在台南市○區○○街四一巷五六號戶籍址內供其父親陳幸兒在台南市區內代
    步使用，未曾將該機車騎至其他縣市，而其本身係在台北國泰醫院擔任護士，並
    居住在台北，亦未使用該輛機車，至案載之違規當日，其人係在醫院內值班，且
    案載違規時間，該輛機車亦停在前開台南市戶籍址自宅內，是異議人所有之機車
    ，並無在新竹市○○街違規之事實等語。
三、經查，本件受處分人即異議人甲○○所有之前述機車，於九十年九月三日當日，
    確係停放在異議人之台南市○區○○街四一巷五六號戶籍址內，並未騎用，且當
    日異議人亦有在國泰醫院值班等情，除據甲○○於本院調查時到庭陳述明確外，
    且有財團法人國泰綜合醫院員工服務證明書及九十年九月份輪值班表各一紙在卷
    可憑，並經證人陳幸兒於本院調查時到庭結證：「（問：ＶＥＭ二三八機車誰在
    使用？）機車是我女兒甲○○的，都是我在使用，我都是在台南市內騎乘，沒有
    騎到外縣市去」、「（問：九十年九月三日晚上九時十分，有無騎乘該輛機車？
    ）沒有人騎，該輛車子放在家裡。這輛車子只有我在使用，我家中只有我與我太
    太，我太太不會騎車。也就是九十年九月三日晚上九時十分該輛車並未被騎乘到
    新竹去。我認為可能是警察看錯車號或者別人變造車牌」等語綦詳（見本院九十
    年十二月十一日訊問筆錄），核與異議人陳述之情節相符，顯見異議人辯稱該輛
    機車並無於九十年九月三日騎至新竹市○○街，並於該地點有騎機車未戴安全帽
    及不服稽查取締之情形等語，確屬信而有徵，尚堪採信。
四、而本件車牌號碼ＶＥＭ—２３８號之輕型機車，於九十年九月三日二十一時十分
    許，有由不詳騎士駕駛，在新竹市○○街，騎機車未戴安全帽及不服稽查取締之
    違規行為，除僅有新竹市警察局竹市警交字第Ｅ00000000號號舉發違反
    道路交通管理事件通知單一紙在卷可查外，並無其他證明可為佐參，則如前述，
    受處分人即異議人甲○○所有之上開機車未於案載違規日期，經人在新竹市○○
    街騎用等情，既據異議人提出人證以實其說，則執勤員警所查獲之違規事實，可
    能係因錯看、誤載，或該實際違規機車之車牌，曾有偽造、變造等情形所致，故
    尚難依此即遽認本件異議人之機車，確曾經人騎用，而於案載違規日期有前述違
    規之行為，併此敘明。
五、綜上所述，本件受處分人即異議人甲○○所有之車牌號碼ＶＥＭ—２３８號輕型
    機車，於九十年九月三日當日，確係停放在異議人之台南市○區○○街四一巷五
    六號戶籍址內，且未經他人駕駛，而有出現在新竹市○○街，是異議人於右述時
    、地，並無上開原處分意旨所稱之違規情形，應可認定。從而，本件異議人之異
    議，經核為有理由，原處分予以裁罰，於法即有未合，應由本院裁定將原處分撤
    銷，另為異議人不罰之諭知，以資適法。
六、據上論斷，應依道路交通案件處理辦法第二十條前段，裁定如主文。
中      華      民      國      九十一      年      二    月    二十    日
                              臺灣臺南地方法院交通法庭
                                      法  官  張  瑛  宗
右正本證明與原本無異
如不服本裁定應於送達後五日內向本院提出抗告狀
                                      書記官  陳  志  德
中      華      民      國      九十一      年      二    月    二十六  日
